臺灣臺東地方法院民事簡易判決
111年度東簡字第73號
原      告  廖恩昭
被      告  黃寶山
訴訟代理人  張志堅律師
上列當事人間請求損害賠償事件，原告提起刑事附帶民事訴訟，
經本院刑事庭裁定移送前來（110年度附民字第69號），本院於
民國111年5月10日言詞辯論終結，判決如下：
    主      文
被告應給付原告新臺幣壹萬元，及自民國一一○年六月一日起至
清償日止，按週年利率百分之五計算之利息。
原告其餘之訴駁回。
訴訟費用由被告負擔百分之二，餘由原告負擔。
本判決原告勝訴部分得假執行。但被告如以新臺幣壹萬元為原告
預供擔保，得免為假執行。
原告其餘假執行之聲請駁回。
    事實及理由
一、原告主張：其為訴外人吳軍梅朋友，被告則與吳軍梅前為男
    女朋友，對於分手心生怨恨，竟於民國109年5月25日凌晨4 
    時許，在位於臺東縣○○市○○路00巷00號之原告住處大門，張
    貼被告所製作印有吳軍梅下體照片及記載「幹到不想幹，才
    輪到你幹。檢爛。每幹爽五次，淫嚎春滿邊。你呢。我幹女
    倒貼，你幹出大錢。遜咖。」等文字之紙張，足以貶損原告
    之人格尊嚴及社會評價，侵害原告名譽權，請求精神上損害
    賠償即慰撫金新臺幣（下同）50萬元，依侵權行為之法律關
    係，提起本件訴訟等語，並聲明：（一）被告應給付原告50
    萬元，及自起訴狀繕本送達翌日起至清償日止，按週年利率
    5%計算之利息；（二）願供擔保，請准宣告假執行。
二、被告則以：不爭執其行為侵害原告名譽權，但於被告行為後
    至原告於109年5月25日上午6、7時許撕下侵害原告名譽權之
    紙張間，除吳軍梅經原告告知查悉外，並無其他第三人發覺
    知悉該紙張情形，被告目的僅係告知原告，尚無意使不特定
    第三人共見共聞，且被告已於刑事訴訟程序中坦承犯行，深
    知悔悟，請從輕酌定慰撫金等語，資為抗辯，並聲明：（一
    ）原告之訴及假執行之聲請均駁回；（二）如受不利判決，
    願供擔保請准宣告免為假執行。　　
三、兩造不爭執事項（見本院卷第72-73頁）：
    被告與吳軍梅前為男女朋友，對於分手心生怨恨，於109年5
     月25日凌晨4時許，在位於臺東縣○○市○○路00巷00號之原告
    住處大門，張貼其所製作印有吳軍梅下體照片及記載「幹到
    不想幹，才輪到你幹。檢爛。每幹爽五次，淫嚎春滿邊。你
    呢。我幹女倒貼，你幹出大錢。遜咖。」等文字之紙張，足
    以貶損原告之人格尊嚴及社會評價，侵害原告名譽權，應負
    損害賠償責任。　　
四、本院之判斷
(一)按不法侵害他人之身體、健康、名譽、自由、信用、隱私、
    貞操，或不法侵害其他人格法益而情節重大者，被害人雖非
    財產上之損害，亦得請求賠償相當之金額，民法第195條第1
    項前段定有明文。又按慰撫金之賠償須以人格權遭遇侵害，
    使精神上受有痛苦為必要，其核給之標準固與財產上損害之
    計算不同，然非不可斟酌雙方身分資力與加害程度，及其他
    各種情形核定相當之數額（最高法院51年台上字第223號判
    例意旨參照）。
(二)如兩造不爭執事項所示，被告行為已侵害原告名譽權，依一
    般社會觀念衡量，原告確實因此受有精神上痛苦，自得請求
    被告賠償非財產上損害之相當金額即慰撫金。本院審酌被告
    張貼侵害原告名譽權紙張行為至原告撕下該紙張期間，約於
    同日凌晨2、3小時內，縱有第三人觀看紙張內容，但衡以張
    貼時間尚短，原告名譽受害程度及範圍諒屬有限，被告侵害
    行為整體情節難謂重大，且被告業於刑事訴訟程序認罪，經
    本院以110年度易字第22號刑事判決判處罪刑確定，有該判
    決可佐（見本院卷第5-12頁），並於本院審理時表明有與原
    告調解意願，僅因兩造對於賠償金額認知差距過大而未能調
    解成立，堪認被告仍有悔過之心，行為後態度尚可，兼衡以
    原告空中商專畢業，目前沒有工作，經濟狀況普通，名下有
    房子及車子，有70幾歲之父母需要扶養；被告大專畢業，已
    退休，經濟狀況小康（見本院卷第73頁），並輔以兩造稅務
    電子閘門財產所得調件明細表（見本院卷第27-32頁、第34-
    41頁），認原告請求慰撫金以1萬元為適當，逾此範圍之請
    求則無理由，不應准許。
五、綜上所述，原告依侵權行為之法律關係，請求被告給付原告
    1萬元，及自起訴狀繕本送達翌日即110年6月1日（見本院11
    0年度附民字第69號卷第7頁，本院卷第70-71頁）起至清償
    日止，按週年利率5%計算之法定遲延利息，為有理由，應予
    准許，逾此範圍之請求，則無理由，應予駁回。
六、本件原告勝訴部分，係適用簡易程序所為被告敗訴之判決，
    依民事訴訟法第389條第1項第3款規定，應依職權宣告假執
    行，原告雖陳明願供擔保聲請准為假執行，惟該聲請僅屬促
    請職權發動，不另為准駁之諭知。另就原告勝訴部分，被告
    陳明願供擔保，請准宣告免為假執行，合於民事訴訟法第39
    2條第2項規定，酌定相當擔保金額宣告之。至於原告其餘假
    執行之聲請，因原告其餘之訴遭駁回而失所依附，應併予駁
    回。
七、本件事證已臻明確，兩造其餘攻擊或防禦方法及所提證據，
    經審酌後認均不足以影響判決結果，不再逐一論述，附此敘
    明。　　
八、訴訟費用負擔之依據：民事訴訟法第79條。本件雖係刑事附
    帶民事訴訟，依法免納裁判費，惟仍諭知訴訟費用由兩造負
    擔比例，以備如有訴訟費用發生時所需。　　　　
中　　華　　民　　國　　111 　年　　5 　　月　　31　　日
                  臺東簡易庭　法  官　黃柏仁
以上正本證明與原本無異。
如對本判決不服，須於判決送達後20日之不變期間內，向本庭提
出上訴狀。（須按對造當事人之人數附繕本）
如委任律師提起上訴者，應一併繳納上訴審裁判費。
中　　華　　民　　國　　111 　年　　6 　　月　　2 　　日
                              書記官  張坤校